【裁判字號】    97,易,161
【裁判日期】    970331
【裁判案由】    竊盜
【裁判全文】
臺灣臺中地方法院刑事判決               97年度易字第161號
公  訴  人  臺灣臺中地方法院檢察署檢察官
被      告  甲○○
                    另案在臺灣雲林第二監獄執行中
上列被告因竊盜案件，經檢察官提起公訴（96年度偵字第28599
號）及移送併辦(97年度偵字第156號)，本院判決如下：
    主    文
甲○○犯如附表所示之罪，均累犯，各處如附表所示之刑，應執
行有期徒刑壹年貳月。
    犯罪事實及理由
一、犯罪事實：甲○○曾於民國93年間，因竊盜、贓物等案件，
    經臺灣南投地方法院判處應執行有期徒刑2年確定，並與另
    犯之施用毒品案件，定應執行有期徒刑2年5月確定，甫於96
    年1月2日期滿執行完畢。猶不知悔改，復意圖為自己不法之
    所有，分別為下列竊盜犯行：
（一）民國96年8月21日17時許，至臺中縣霧峰鄉○○村○○路
      153之1號，以不詳人所有之鐵撬１只 (未扣案)，破壞1樓
      玻璃窗及紗窗後侵入屋內之方式，竊取丙○○所有之機車
      電池80個 (價值約新台幣<下同>1萬6千元)得手。得手後
      ，放置在南投縣埔里鎮之觀音瀑布旁後，遭人竊取。
（二）96年9月初某日，至南投縣埔里鎮○○路○段148之3號後面
      ，以其所有之開口扳手1只 (未扣案)，徒手竊取乙○○所
      有之壓縮機1部（價值約1萬元）得手。得手後，將之丟棄
      在南投縣埔里鎮溪南里溪南巷10-11號之地藏寶塔後面空
      地上。
（三）96年9月中旬某日，至南投縣埔里鎮○○路155號，徒手竊
      取戊○○所有之1公尺長圓柱型鐵條1批重約250公斤（價
      值約5000至6000元）。得手後，將之載往南投縣埔里鎮○
      ○路819巷3號為林明司所經營之東鼎資源回收廠變賣，得
      款2000元花用殆盡。
（四）96年9月中旬某日，至南投縣埔里鎮○里路1號之1之菩提
      禪苑旁邊，徒手竊取丁○○所有之鐵條1批（價值約1000
      至2000元）。得手後，將之變賣予上開東鼎資源回收廠，
      得款1000元花用殆盡。
二、本案檢察官、被告並未就卷內證據資料之證據能力有所爭執
    ，且迄於言詞辯論終結前，均未主張有刑事訴訟法第一百五
    十九條第一項不得為證據之情形，是應認已同意卷內證據均
    得作為證據，且經本院審酌後，認無不適當之情形，應認本
    案調查之卷內證據均有證據能力，合先敘明。
三、前揭犯罪事實，業據被告甲○○坦承不諱，核與證人丙○○
    、乙○○、戊○○、丁○○及東鼎資源回收場負責人林明司
    等人於警詢證述之情節相符，復有刑案現場照片、現場勘查
    報告及內政部警政署刑事警察局鑑驗書等附卷可稽，事證明
    確，被告犯行，堪以認定。
四、核被告所為，係犯如附表所示之罪。被告所犯如附表所示之
    罪，犯意個別，行為互異，應予分論併罰。被告有前揭所示
    前案執行完畢之情形，此有臺灣高等法院被告前案紀錄表1
    紙在卷可徵，其於前案有期徒刑執行完畢後5年內故意再犯
    本案有期徒刑以上之各罪，均依法加重其刑。被告於犯如犯
    罪事實欄 (二)( 三)( 四)所示之罪後，於有偵查權限之人
    知悉犯罪人之前，於警詢自白犯罪，此有台中縣警察局霧峰
    分局97年2月14日中縣霧峰偵字第0970001175號函在卷可稽
    ，被告對於未發覺之罪自首而接受裁判，爰依刑法第62條前
    段之規定減輕其刑，並依法與其累犯部分先加後減之。爰審
    酌被告坦承犯行，惟素行不佳，迭次再犯，對被害人所造成
    損害之情節，未與被害人和解等一切情狀，分別量處如附表
    所示之刑，並定如主文所示應執行之刑。
據上論斷，依刑事訴訟法第299條第1項，刑法第320條第1項、第
321條第1項第3款、第2款、第47條第1項、第62條前段、第51條
第5款，刑法施行法第1條之1，判決如主文。
中    華    民    國    97    年    3    月    31    日
              刑事第二庭      法  官  郭書豪
以上正本證明與原本無異。
如不服本判決，應於收受送達後10日內向本院提出上訴書狀（應
敘述具體理由並附繕本）。
上訴書如未敘述理由，應於上訴期間屆滿後20日內補提理由書於
本院。
中    華    民    國    97    年    3    月    31    日
                              書記官  陳美虹
附錄：本案論罪科刑法條全文
中華民國刑法第320條
（普通竊盜罪、竊佔罪）
意圖為自己或第三人不法之所有，而竊取他人之動產者，為竊盜
罪，處 5 年以下有期徒刑、拘役或 5 百元以下罰金。
意圖為自己或第三人不法之利益，而竊佔他人之不動產者，依前
項之規定
處斷。
前二項之未遂犯罰之。
中華民國刑法第321條
（加重竊盜罪）
犯竊盜罪而有左列情形之一者，處 6 月以上、 5 年以下有期徒
刑：
一  於夜間侵入住宅或有人居住之建築物、船艦或隱匿其內而犯
之者。
二  毀越門扇、牆垣或其他安全設備而犯之者。
三  攜帶兇器而犯之者。
四  結夥三人以上而犯之者。
五  乘火災、水災或其他災害之際而犯之者。
六  在車站或埠頭而犯之者。
前項之未遂犯罰之。
附表
┌──┬────┬────┬────┐
│編號│犯罪行為│所犯法條│論處之罪│
│    │        │罪名    │及所宣告│
│    │        │        │之刑    │
├──┼────┼────┼────┤
│ 1  │如犯罪事│刑法第三│犯攜帶兇│
│    │實(一)  │百二十一│器毀越安│
│    │        │條第一項│全設備竊│
│    │        │第三款第│盜罪，處│
│    │        │二款加重│有期徒刑│
│    │        │竊盜罪  │玖月    │
├──┼────┼────┼────┤
│ 2  │如犯罪事│同上    │犯攜帶兇│
│    │實(二)  │        │器竊盜罪│
│    │        │        │，處有期│
│    │        │        │徒刑肆月│
├──┼────┼────┼────┤
│ 3  │如犯罪事│刑法第三│犯竊盜罪│
│    │實(三)  │百二十條│，處有期│
│    │        │第一項竊│徒刑參月│
│    │        │盜罪    │        │
├──┼────┼────┼────┤
│ 4  │如犯罪事│同上    │同上    │
│    │實(四)  │        │        │
└──┴────┴────┴────┘


司法院資訊處製作；財團法人民間司法改革基金會備份。
